臺灣高等法院臺中分院刑事裁定　
111年度聲字第1495號
聲  請  人  臺灣高等檢察署臺中檢察分署檢察官     
受  刑  人  陳維傑





上列聲請人因受刑人數罪併罰有二裁判以上，聲請定其應執行之
刑（聲請案號：111年度執聲字第630號），本院裁定如下：
    主  文
陳維傑因犯如附表所示各罪所處之刑，有期徒刑部分應執行有期
徒刑壹年拾壹月。
    理  由
一、聲請意旨略以：受刑人陳維傑（下稱受刑人）因偽造有價證
    券等數罪，先後經判決確定如附表。數罪中雖有刑法第50條
    第1 項但書所列情形，惟受刑人已請求檢察官聲請定應執行
    刑，有臺灣臺中地方檢察署111年6月28日是否請求定應執行
    刑調查表足稽，應依刑法第50條第2 項、第53條、第51條第
    5 款規定，定其應執行之刑，爰依刑事訴訟法第477 條第1 
    項聲請裁定等語。
二、按裁判確定前犯數罪者，併合處罰之；數罪併罰，有二裁判
    以上者，依第51條之規定，定其應執行之刑，刑法第50條第
    1 項本文、第53條分別定有明文。又數罪併罰，分別宣告其
    罪之刑，如宣告多數有期徒刑者，於各刑中之最長期以上，
    各刑合併之刑期以下，定其刑期；但不得逾30年，刑法第51
    條第5 款亦有明文。次按法律上屬於自由裁量事項，尚非概
    無法律性之拘束，在法律上有其外部界限及內部界限。前者
    依法律之具體規定，使法院得以具體選擇為適當裁判，此為
    自由裁量之外部界限。後者法院為自由裁量時，應考量法律
    之目的，法律秩序之理念所在，此為自由裁量之內部界限。
    法院為裁判時，二者均不得有所踰越。在數罪併罰而有二裁
    判以上，應定其應執行刑之案件，法院所為刑之酌定，固屬
    自由裁量事項，然對於法律之內、外部界限，仍均應受其拘
    束（最高法院94年度台非字第21號判決意旨參照）。又按刑
    事訴訟法第370條第2 項、第3 項，已針對第二審上訴案件
    之定應執行之刑，明定有不利益變更禁止原則之適用，分屬
    不同案件之數罪併罰，倘一裁判宣告數罪之刑，曾經定其執
    行刑，再與其他裁判宣告之刑（或執行之刑）定其執行刑時
    ，在法理上亦應同受此原則之拘束（最高法院103 年度第14
    次刑事庭會議決議意旨參照），亦即另定之執行刑，其裁量
    所定之刑期，不得較重於前定之執行刑加計後裁判宣告之刑
    （或執行之刑）之總和（最高法院104 年度台抗字第410 號
    裁定意旨參照）。末按數罪併罰中之一罪雖得易科罰金，惟
    因與不得易科之他罪併合處罰結果而不得易科罰金時，原可
    易科部分所處之刑，自亦無庸為易科折算標準之記載，此有
    司法院釋字第144 號解釋意旨可資參照。
三、又按被告所犯數罪有二裁判以上時，其所犯各罪是否合於數
    罪併罰規定，應以各裁判中最初判決確定者為基準，凡在該
    裁判確定前所犯之各罪，均應依刑法第50條、第51條規定，
    定其應執行之刑。數罪併罰案件之實體裁判確定後，即生實
    質之確定力，除因增加經另案判決確定合於數罪併罰之其他
    犯罪，或原定應執行刑之數罪中有部分犯罪，因非常上訴、
    再審程序而經撤銷改判，或有赦免、減刑等情形，致原裁判
    定刑之基礎已經變動，或其他客觀上有責罰顯不相當之特殊
    情形，為維護極重要之公共利益，而有另定應執行刑之必要
    者外，法院應受原確定裁定實質確定力之拘束。又定應執行
    刑，不僅攸關國家刑罰權之行使，於受刑人之權益亦有重大
    影響，除顯無必要或有急迫情形外，法院於裁定前，允宜予
    受刑人以言詞、書面或其他適當方式陳述意見之機會，程序
    保障更加周全（最高法院110年度台抗字第489號裁定意旨參
    照）。
四、經查：
　㈠受刑人因犯偽造有價證券等罪，經臺灣高等法院、本院及最
    高法院分別判處如附表所示之刑，均經分別確定在案，有各
    該刑事判決及臺灣高等法院被告前案紀錄表在卷可稽。其中
    受刑人所犯如附表編號1所示之罪為得易科罰金及得易服社
    會勞動之罪，編號2所示之罪為不得易科罰金及不得易服社
    會勞動之罪，固合於刑法第50條第1項但書之規定，惟受刑
    人就上開數罪已請求檢察官聲請定應執行刑，有臺灣臺中地
    方檢察署刑法第50條第1項但書案件是否請求定應執行刑調
    查表在卷可稽，自應依刑法第50條第2項之規定，依同法第5
    1條規定裁定定其應執行刑。茲檢察官向本院聲請定其應執
    行之刑，本院審核認聲請為正當，應定其應執行之刑。
　㈡本院於裁定前，曾通知受刑人如對本件定應執行刑案件有意
    見欲表達，於文到5日內具狀陳述意見，受刑人於上開期間
    經過後並未表示任何意見，有本院111中分高刑盈111聲1495
    字第6441號函、送達證書、收狀及收文資料查詢清單在卷可
    憑（本院卷第185至191頁）。參照前揭所述，本院就編號1 
    至2 所示各罪定應執行之有期徒刑，應予斟酌受刑人所犯為
    偽造文書及有價證券類型犯罪（分屬行使業務登載不實、偽
    造有價證券），分別於同（102）年同（8）月2日、20日犯
    案，係分別獨立之犯罪，前述犯罪行為之不法及罪責程度、
    犯罪情節、次數及行為態樣、數罪所反應受刑人之人格特性
    與傾向、對受刑人施以矯正之必要性等，就其所犯前揭各罪
    為整體非難評價，定其應執行刑如主文所示。
　㈢另附表編號1 已執行完畢部分，執行檢察官於執行本件所定
    執行刑時，自應予以扣除，俾免受刑人誤會，附此敘明。
據上論斷，應依刑事訴訟法第477條第1 項，刑法第50條第2 項
、第53條、第51條第5 款，裁定如主文。
中　　華　　民　　國　　111 　年　　7 　　月　　27　　日
        　　刑事第八庭   審判長 法　官  林  清  鈞
　　　　　 　　　　　　　　　   法　官  黃  小  琴
　　　　　　　　　　　　　　 　 法　官  郭  瑞  祥   
以上正本證明與原本無異。     
如不服本裁定，得於收受送達後5日內向本院提出抗告書狀(須附
繕本)。因疫情而遲誤不變期間，得向法院聲請回復原狀。

                               書記官  賴  淵  瀛
　　　　　　　　　　　　　　　 
中　　華　　民　　國　　111 　年　　7 　　月　　27　　日
附表：受刑人陳維傑定其應執行之刑案件一覽表
 編　　　　　號  1 2   罪　　　　　名  共同犯行使業務登載不實 共同犯偽造有價證券   宣　　告　　刑  有期徒刑3月 有期徒刑1年10月   犯　罪　日　期  102年8月2日　 102年8月20日　  偵查（自訴）機關年   度   案   號  追加起訴案號：臺灣新北地方檢察署106年度偵字第35376號 起訴案號：臺灣臺中地方檢察署105年度偵字第28857號、106 年度偵字第14340 號； 移送併辦案號：同署106年度偵字第17243號  最　後　　事 實 審 法　　院 臺灣高等法院 臺灣高等法院臺中分院   案　　號 109年度上訴字 第3784號 110年度重上更一字 第19號   判決日期 110 年1 月6 日 110 年12月2 日  確　 定　　判　 決 法　　院 臺灣高等法院 最高法院   案　　號 109年度上訴字 第3784號 110年度台上字 第1921號   判　　決確定日期 110 年2 月9 日  111 年5 月11日   是否為得易科罰金、社會勞動之案件  是 否  備註  臺灣新北地方檢察署110年度執字第3136號（已執行完畢） 臺灣臺中地方檢察署111年度執字第6636號